臺灣桃園地方法院刑事判決　　　　　　 94年度交易字第288號
公　訴　人　臺灣桃園地方法院檢察署檢察官
被　　　告　乙○○
上列被告因過失傷害案件，經檢察官提起公訴（94年度偵字第10
275 號），被告於準備程序中為有罪之陳述，經本院合議庭裁定
由受命法官依簡式審判程序審理，本院判決如下：
    主  文
乙○○因過失傷害人，處有期徒刑月，如易科罰金，以佰元
折算壹日。
    事  實
一、乙○○於民國（下同）93年12月24日晚間，駕駛車牌號碼9D
    -4117 號自用小客車，沿桃園縣八德市○○路由中壢往八德
    方向行駛，行至該長興路637 號前因故臨時停車於路旁，而
    於同日晚上7 時50分許，自路旁起步欲再駛入車道內時，本
    應注意起步前應顯示方向燈，注意前後左右有無障礙或車輛
    行人，並應讓行進中之車輛行人優先通行，而依當時情形並
    無不能注意之情事，竟疏未注意應讓左後方來車優先通行，
    僅顯示左方向燈即貿然開車起步向左切出欲進入車道內。適
    有甲○○騎乘車牌號碼BD2-098 號機車沿同方向由左後方直
    行而來，亦疏未注意該路段之時速限制為每小時50公里之規
    定，而以時速70公里之速度違規行駛於該路段，殆其見乙○
    ○開車切入車道已閃避不及，致其機車右前車頭撞及該自用
    小客車左前車門，造成甲○○人車倒地，受有右側股骨骨折
    、右膝韌帶部分受傷、頭部外傷、背部擦傷、右足踝扭傷等
    傷害。乙○○於肇事後，在有偵查權限之機關發覺其犯罪前
    ，向前來現場處理車禍事宜之警員王君毅承認係其駕車發生
    車禍，而自首並接受裁判。
二、案經甲○○訴由桃園縣政府警察局八德分局報請臺灣桃園地
    方法院檢察署檢察官偵查起訴。
    理  由
一、被告乙○○所為係犯死刑、無期徒刑、最輕本刑為3 年以上
    有期徒刑以外之罪，被告於準備程序中就被訴事實為有罪之
    陳述，經法官告知簡式審判程序之旨，並聽取公訴人、被告
    之意見後，合議庭認為適宜，依刑事訴訟法第273 條之1 第
    1 項規定，裁定進行簡式審判程序，先此敘明。
二、上開犯罪事實業據被告乙○○於警詢、偵查及審理時坦承不
    諱，核與證人甲○○於本院審理時陳稱：伊騎乘機車以時速
    70公里行駛於長興路時，行經車禍發生地點前有看到被告的
    車輛停於路邊，然因被告車輛突然切入車道，伊有煞車但來
    不及停下就與被告車輛發生碰撞等語相符（本院卷第64頁之
    94 年10 月21日審判筆錄）。且上述車禍發生經過之客觀事
    實，復有桃園縣政府警察局八德交通小隊製作之道路交通事
    故調查報告表附現場圖1 份、車禍現場照片14張等件在卷可
    資佐證（偵查卷第15至24頁）。而證人甲○○確於上開時間
    、地點因車禍而受右側股骨骨折、右膝韌帶部分受傷、頭部
    外傷、背部擦傷、右足踝扭傷等傷害，亦有診斷證明書1 紙
    在卷可按（偵查卷第10頁）。足認被告上開自白與事實相符
    ，堪以採信。按汽車起步前應顯示方向燈，注意前後左右有
    無障礙或車輛行人，並應讓行進中之車輛行人優先通行，道
    路交通安全規則第89條第1 項第6 款定有明文，被告身為車
    駕駛人，自應注意上述道路交通安全規定。又按行車速度，
    依速限標誌或標線之規定，道路交通安全規則第93條第1 項
    ，亦定有明文。查肇事地點前後平直無障礙物，肇事時雖為
    夜間，但仍能辨識前後車輛，此有上開道路交通事故調查表
    所附現場圖及照片在卷可參，而證人甲○○於審理中既證稱
    ：車禍前有看到被告車輛停在路旁，伊騎乘機車的速度是70
    公里等語，且依上開道路交通事故調查表所載，該路段之時
    速限制為50公里，足認被告於開車切入左側車道前，未注意
    其左後側有證人甲○○騎乘機車前來，而證人甲○○亦疏未
    注意時速限制，以70公里之超速行駛於該路段，肇致本件車
    禍之發生，即被告與證人甲○○均有過失，相當明顯。再證
    人甲○○確因本件車禍受有上開傷害，已經本院認定如前，
    是證人甲○○之傷害與被告之上開過失行為間實有相當因果
    關係。另被告於本件車禍發生後，在有偵查權限之機關發覺
    其犯罪前，即向前來現場處理車禍事宜之警員王君毅承認其
    駕車發生前揭車禍，並進而接受裁判，業據證人王君毅於本
    院審理時到庭證述明確（本院卷第73頁之94年11月11日審判
    筆錄），足認被告確於本件車禍發生後，有向警員王君毅自
    首之情事。綜上所述，本件事證明確，被告之過失傷害犯行
    堪以認定，應依法論罪科刑。
三、核被告所為，係犯刑法第284 條第1 項前段之過失傷害罪。
    被告於本件車禍發生後，在有偵查權限之機關發覺其犯罪前
    ，即向警員王君毅承認其駕車發生前揭車禍，並進而接受裁
    判，已如前述，被告顯已合於刑法第62條前段自首規定之要
    件，應依該規定減輕其刑。爰審酌被告之過失情節、對於證
    人甲○○造成之傷害，惟證人甲○○就本件車禍之發生，亦
    有相當之過失責任存在，以及被告於犯罪後坦承其犯行，並
    表示悔意且願與證人甲○○和解，惟因金額無法達成共識遂
    未成立和解等一切情狀，量處如主文所示之刑，並諭知易科
    罰金之折算標準。
據上論斷，應依刑事訴訟法第273 之1 第1 項、第299 條第1 項
前段，刑法284 條第1 項前段、第62條前段、第41條第1 項前段
，罰金罰鍰提高標準條例第1 條前段、第2 條，判決如主文。
本案經檢察官何嘉仁到庭執行職務。
中　　華　　民　　國　　94　　年　　12　　月　　30　　日
                  刑事第七庭    法　官　劉為丕
上正本證明與原本無異。
如不服本判決，應於判決送達後10日內向本院提出上訴狀（應附
繕本），上訴於臺灣高等法院。
                                書記官  方秀貞
中　　華　　民　　國　　95　　年　　1 　　月　　16　　日
附錄本案論罪科刑法條：
中華民國刑法第284條
(過失傷害罪)
因過失傷害人者，處6 月以下有期徒刑、拘役或5 百元以下罰金
，致重傷者，處1 年以下有期徒刑、拘役或5 百元以下罰金。
從事業務之人，因業務上之過失傷害人者，處1 年以下有期徒刑
、拘役或1 千元以下罰金，致重傷者，處3 年以下有期徒刑、拘
役或2 千元以下罰金。
